# (陈版)关于政府返还购买土地款的处理

提问人：chenjingyune 时间：2011-01-24 15:39:57
客户 2009 年支付1300W购买土地，借：无形资产，贷：银行存款。 无形资产正常摊销。 2010 年 1 月，当地政府处于招商引资的考虑，以设施配套费等各种补偿名义给予该公司补助，金额约1300W。实际为该土地购置款的返还。 客户 （借：银行存款 贷：递延收益） 该递延收益客户 2010 年没有摊销。 从审计的角度应如何做调整呢? 多谢了！

回答人：chenyiwei
首先需要关注返还款与当初的出让金之间是否存在关联，例如企业与开发区管委会双方是否有一个背后的协议，约定所支付的出让金需以某种名义返还。如果有此类协议的，即可确定现在所收到的补偿款与土地出让金直接相关，实际上是对土地出让金的补助，应当自收到时起在土地使用权的剩余摊销年限内按直线法分摊。 本版面以往对此问题的讨论很多，你可以搜索一下。